【裁判字號】    89,訴,320
【裁判日期】    891226
【裁判案由】    違反懲治走私條例
【裁判全文】
臺灣宜蘭地方法院刑事判決                          八十九年度訴字第三二號
    公  訴  人  臺灣宜蘭地方法院檢察署檢察官
    被      告  乙○○
    被      告  甲○○
右列被告因違反懲治走私條例案件，經檢察官提起公訴（八十九年度偵字第二六五０
號、八十九年度偵字第二九七五號）， 本院判決如左：
    主  文
乙○○、甲○○共同私運管制物品進口逾公告數額，各處有期徒刑拾月，均緩刑年
。
扣案之未貼專賣憑證ＭＩＬＤ  ＳＥＶＥＮ牌洋菸貳拾玖箱（共計壹萬肆仟伍佰包）
及ＤＡＶＩＤＯＦＦ  ＣＬＡＳＳＩ牌洋菸拾壹箱（共計壹萬伍仟伍佰包）均沒收
。
        事  實
一、乙○○係「新協興三十八號」漁船船長，甲○○為該船船員，兩人基於共同私運
    管制物品進口之犯意聯絡，於民國八十九年九月十七日二十三時二分許，向宜蘭
    縣蘇澳鎮南安安檢所報關出港後，駕駛上開漁船至「吉順號」海上船屋載運由乙
    ○○僱用，不知情之大陸漁工楊施平、陳龍明（由臺灣宜蘭地方法院檢察署檢察
    官另為不起訴處分）後，於翌日（即十八日）八時許，將「新協興三十八號」漁
    船駛至北緯二四度二七分、東經一二二度二五分，即宜蘭縣蘇澳港東方約三十海
    浬之公海海域，自與其等二人有犯意聯絡之不知姓名之成年男子駕駛之商船上，
    接駁管制物品完稅價格達五十六萬五千六百七十三元，已逾公告數額十萬元之未
    貼專賣憑證ＭＩＬＤ  ＳＥＶＥＮ牌洋菸二十九箱（共計一萬四千五百包）及Ｄ
    ＡＶＩＤＯＦＦ  ＣＬＡＳＳＩ牌洋菸三十一箱（共計一萬五千五百包）上船，
    並旋即駕駛上開漁船，將該批管制物品未稅洋菸私運進入臺灣領海內，於同日十
    三時五十五分許，由南安安檢所報關入港。嗣因進港後無人依約前往領取該批私
    運進口之管制物品未稅洋菸，故乙○○、甲○○二人乃於八十九年九月十九日二
    十一時六分許，再從南安安檢所報關出港，至「吉順號」漁船接載大陸漁工楊施
    平、陳龍明上船，欲出海處理該批私運進口之管制物品未稅洋菸時，為行政院海
    岸巡防署人員，在宜蘭縣蘇澳港外約四海浬處當場查獲，並扣得該批不詳姓名男
    子所有之前開未貼專賣憑證洋菸共計六十箱。
二、案經行政院海岸巡防署總局第七海巡隊暨臺灣省菸酒公賣局宜蘭分局移送臺灣宜
    蘭地方法院檢察署檢察官偵查起訴。
        理  由
一、右揭事實，迭據被告乙○○、甲○○自警訊至偵審中，均坦承不諱，核與證人即
    「新協興三十八號」大陸漁工楊施平、陳龍明證稱情節相符一致，復有未貼專賣
    憑證之未稅洋菸ＭＩＬＤ  ＳＥＶＥＮ牌二十九箱（共計一萬四千五百包）、Ｄ
    ＡＶＩＤＯＦＦ  ＣＬＡＳＳＩ牌三十一箱（共計一萬五千五百包）扣案，暨查
    獲違反臺灣省內菸酒專賣暫行條例案件扣押物品表、行政院海岸巡防署海洋巡防
    總隊第七（蘇澳）海巡隊查獲走私案嫌疑物品扣押單、機漁船（含船員）進出港
    檢查表及查獲現場照片六幀等在卷可佐。又本件扣案右開未貼專賣憑證之未稅洋
    菸，經送財政部基隆關稅局鑑價結果，其完稅價格核計為五十六萬五千六百七十
    三元，已逾管制進口價格十萬元，有該局八十九年十月三日基普緝字第八九一０
    六三一０號函附卷足參。再按我國之領海為自海基線起至其外側十二海浬之海域
    ，亦經總統六十八年十月八日（六八）臺統（一）義字第五０四六號公布生效，
    本件被告接駁管制物品之地點係在北緯二四度二七分、東經一二二度二五分，即
    宜蘭縣蘇澳港東方約三十海浬處之海域，顯在公海上所為甚明，亦據被告二人供
    承無訛，經記明筆錄在卷可按，而其等二人嗣自南安安檢所報關入港，是已將上
    開管制物品未稅洋菸私運進入我國領海範圍，本件事證明確，被告等二人之犯行
    均堪認定。
二、按洋菸係行政院依懲治走私條例公告管制物品項目及其數額丙項所規定之限額管
    制進口物品，是核被告乙○○、甲○○等二人私運已逾管制數額十萬元之洋菸進
    口，所為均係違反懲治走私條例第二條第一項私運管制物品進口罪。其等二人與
    前開駕駛商船之不詳姓名成年男子間，就所犯右開罪名，有犯意聯絡及行為分擔
    ，應均為共同正犯。審酌被告乙○○身為船長，竟與船員被告甲○○共同意圖牟
    取不法利益，共同私運管制物品完稅價格高達五十六萬五千六百七十三元之未稅
    洋菸進口，嚴重影響社會經濟及交易秩序，惟念其等二人犯後後坦承犯行，態度
    良好等一切情狀，爰酌情各量處如主文第一項所示之刑，以示懲儆。末查被告乙
    ○○前於七十六年八月十二日雖曾因妨害自由案件，經最高法院以七十六年臺上
    字第五一八二號判處有期徒刑三月，緩刑三年確定，惟於緩刑之宣告於緩刑期滿
    未經撤銷，是上揭刑之宣告，依刑法第七十六條規定，已失其效力，而與未曾受
    有期徒刑以上刑之宣告者同。另被告甲○○前雖曾受有期徒刑以上刑之宣告，然
    於執行完畢後，五年內未曾受有期徒刑以上刑之宣告等情，均有臺灣高等法院檢
    察署刑案紀錄簡覆表在卷可按，其等二人因謀求生計，一時貪欲圖便，短於思慮
    ，致罹本件犯行，信其等二人經此偵審程序及科刑之判決後，當能知所警惕，而
    無再犯之虞，本院認被告等二人所受宣告之刑，均以暫不執行為適當，各併予宣
    告緩刑三年，用啟自新。至扣案未貼專賣憑證之右揭未稅洋菸六十箱，乃前開駕
    駛商船不知姓名之成年男子所有，為供犯罪所用，業據被告等二人供明在卷，爰
    依法予以沒收。
據上論結，應依刑事訴訟法第二百九十九條第一項前段，懲治走私條例第二條第一項
、第十一條、刑法第二十八條、第七十四條第一款、第二款、第三十八條第一項第二
款，判決如主文。
本案經檢察官林吉泉到庭執行職務
中      華      民      國      八十九     年    十二   月    二十六    日
         臺灣宜蘭地方法院刑事第二庭
                                            法  官  陳  嘉  年
右正本證明與原本無異。
如不服本判決，應於判決送達後十日內向本院提出上訴狀。(應附繕本)
                                            書記官  詹  玉  惠
中      華      民      國      八十九     年    十二   月    二十八    日
附錄本案論罪科刑法條全文
懲治走私條例第二條第一項
私運管制物品進口、出口逾公告數額者，處七年以下有期徒刑，得併科新臺幣二十萬
元以下罰金。


司法院資訊處製作；財團法人民間司法改革基金會備份。
